【裁判字號】    97,裁,4890
【裁判日期】    971030
【裁判案由】    贈與稅
【裁判全文】
最  高  行  政  法  院  裁  定
                                      97年度裁字第4890號
上  訴  人  甲  ○
被 上訴 人  財政部臺灣省中區國稅局
代  表  人  乙○○
上列當事人間贈與稅事件，上訴人對於中華民國97年8月7日臺中
高等行政法院97年度訴字第169號判決，提起上訴，本院裁定如
下：
    主  文
上訴駁回。
上訴審訴訟費用由上訴人負擔。
    理  由
一、按對於高等行政法院判決之上訴，非以其違背法令為理由，
    不得為之，行政訴訟法第242條定有明文。依同法第243條第
    1項規定，判決不適用法規或適用不當者，為違背法令；而
    判決有同條第2項所列各款情形之一者，為當然違背法令。
    是當事人對於高等行政法院判決上訴，如依行政訴訟法第24
    3條第1項規定，以高等行政法院判決有不適用法規或適用不
    當為理由時，其上訴狀或理由書應有具體之指摘，並揭示該
    法規之條項或其內容；若係成文法以外之法則，應揭示該法
    則之旨趣，倘為司法院解釋或本院之判例，則應揭示該判解
    之字號或其內容。如以行政訴訟法第243條第2項所列各款情
    形為理由時，其上訴狀或理由書，應揭示合於該條項各款之
    事實。上訴狀或理由書如未依此項方法表明者，即難認為已
    對高等行政法院判決之違背法令有具體之指摘，其上訴自難
    認為合法。
二、上訴人於民國84年9月26日以新臺幣（下同）18,000,000元
    購買輝峰營造有限公司（以下簡稱輝峰公司）股權，並以其
    本人、子劉毓峰、女劉靜怡、劉佳玫及劉中等11人名義登記
    為輝峰公司股東，經被上訴人核定上訴人84年度贈與金額18
    ,000,000元，併同當年度前次贈與金額1,841,600元，應補
    贈與稅額4,402,648元。上訴人不服，申經復查，獲追減贈
    與總額4,520,000元，變更核定上訴人贈與各股東股權之價
    金合計為13,480,000元，併同當年度前次贈與金額1,841,60
    0元，應補贈與稅額2,865,848元，復查決定書於93年7月9日
    合法送達，上訴人未提起訴願，業於93年8月9日確定在案。
    嗣上訴人分別於94年12月26日、95年5月12日及95年11月6日
    分別提出更正申請，主張輝峰公司股東之股權取得非屬贈與
    云云，經被上訴人分別於95年5月5日、95年5月19日及96年1
    月8日函復上訴人，否准其更正申請。上訴人復於96年3月13
    日再次申請更正，主張其協同趙富永開具大洲建設企業股份
    有限公司（以下簡稱大洲公司）支票計14,000,000元貸予劉
    中等股東以投資輝峰公司，並非上訴人以個人財產無償贈與
    他人，遭被上訴人否准所請，上訴人不服，提起訴願遞遭駁
    回，遂提起行政訴訟，求為判決訴願決定及原處分均撤銷，
    案經原審法院判決駁回。
三、上訴人對於原審法院判決上訴，雖以該判決違背法令為由，
    惟核其上訴理由狀所載內容，係就原審取捨證據、認定事實
    之職權行使，所論斷：上訴人於88年9月3日已坦承輝峰公司
    係由其出資18,000,000元購買，其中14,000,000元係其向大
    洲公司借款，其餘4,000,000元為其自有資金，並以其本人
    、子劉毓峰、女劉靜怡、劉佳玫及劉中等11人名義登記為輝
    峰公司股東，劉中等10名股東均未支付股金予上訴人。又被
    上訴人復查決定，以輝峰公司之章程記載，並無法人股東大
    洲公司，認上訴人所主張轉投資乙節，並非可採，僅追減以
    上訴人名義登記之出資額4,520,000元，而應補贈與稅3,450
    ,402元，原處分並無違誤。上訴人未提起訴願該處分亦已確
    定。被上訴人上開補徵贈與稅之處分，經被上訴人審查後認
    為並非違法之行政處分，自無庸依職權自為撤銷處分可言，
    上訴人依行政程序第117條請求被上訴人撤銷該處分，自無
    可採。另上訴人所提出關於輝峰公司股東之股權取得非屬上
    訴人贈與之更正申請，與上訴人於88年9月3日被上訴人調查
    時坦承輝峰公司係由其出資18,000,000元購買，其中14,000
    ,000元係其向大洲公司借款，其餘4,000,000元為其自有資
    金，並以其本人、子劉毓峰、女劉靜怡、劉佳玫及劉中等11
    人名義登記為輝峰公司股東，劉中等10名股東均未支付股金
    予上訴人所述不一，且被上訴人調查大洲公司股東投資輝峰
    公司之資金由大洲公司墊付14,000,000元部分，雙方並無訂
    立借款合約，嗣後亦查無依大洲公司股東臨時會議決議辦理
    還款之紀錄，被上訴人否准上訴人之申請，並無違誤等，指
    摘其為不當，並就原審已論斷者，泛言未論斷，而非具體表
    明合於不適用法規、適用法規不當、或行政訴訟法第243條
    第2項所列各款之情形，難認對該判決之如何違背法令已有
    具體之指摘。依首揭說明，應認其上訴為不合法。
四、據上論結，本件上訴為不合法。依行政訴訟法第249條第1項
    前段、第104條、民事訴訟法第95條、第78條，裁定如主文
    。
中    華    民    國    97    年    10    月    30    日
                    最高行政法院第三庭
                        審判長法官  黃  璽  君
                              法官  黃  秋  鴻
                              法官  鄭  忠  仁
                              法官  黃  本  仁
                              法官  吳  東  都
以  上  正  本  證  明  與  原  本  無  異
中    華    民    國    97    年    10    月    31    日
                              書記官  莊  俊  亨


司法院資訊處製作；財團法人民間司法改革基金會備份。
